Quemia C. Alves de Oliveira

Software Developer

Quemia Caroline Alves de Oliveira

Teresina, Brazil

+55 (86) 9 9971 8941 quemiac@gmail.com https://www.linkedin.com/in/quemia-caroline-alves-de-oliveira-635042209/

Sobre

Sou uma Desenvolvedora com foco no Front-End, tendo experiência em Javascript como principal linguagem, utilizando a biblioteca ReactJs juntamente com a linguagem Typescript. Iniciei como Full-Stack utilizando ReactJs no Front-End e NodeJs no Back-End juntamente com o Postgres, minha segunda experiencia foi com o foco direcionado para o ReactJs e Typescript, na Squad de Network desenvolvendo páginas na plataforma interna utilizada pela empresa, atuei também na squad de jurídico desenvolvendo e resolvendo problemas utilizando PHP juntamente com o HMTL e CSS e MYSQL. Meu principal objetivo além de adquirir mais experiência com outros desenvolvedores é colocar em prática todos os ensinamentos que me serão passados em projetos reais, além de contribuir para o avanço da comunidade de desenvolvimento.

Skills

Autodidata, proativa, flexível e adaptável, gosto de trabalhar em equipe, vontade de aprender.

Competências

JavaScript, ReactJs, GIT, GitHub, Typescript, CSS, HTML, metodologia SCRUM, metodologia Kamban, Modelo de Squads, Styled-Components, StoryBook, NodeJs, API REST, PostgreSQL, MYSQL, AWS, Jest, Figma, Linux.

Experiências

Defensoria Pública do Estado do Maranhão/ Estágio de Computação

04/2023 - 12/2023, Timon-Ma

Trabalho na defensoria auxiliando no suporte para os sistemas de informação da instituição repassando irregularidades para a seção de análise e desenvolvimento.

CredPago/ Front-End Developer Jr II

08/2022 - 12/2022, Remoto

Trabalhei na empresa Credpago, atuando no squad jurídico com o foco no desenvolvimento, melhoramento e resolução de problemas da parte jurídica do site da credpago, a principal linguagem utilizada foi o PHP, juntamente com JavaScript e HTML, na estilização foi utilizado CSS, o banco de dados foi utilizado foi o MYSQL. Trabalhei utilizando a metodologia ágil Scrum utilizando a ferramenta Jira para realização de rituais de projetos e sprints de 2 semanas.

Tech Stack: JavaScript, PHP, metodologia Scrum, metodologia Kamban,

Tera/ Front-End Developer Jr

04/2022 - 07/2022, Remoto

Trabalhei na empresa Tera, atuando no squad de network com o foco no desenvolvimento e melhoramento da plataforma de gestão de aulas interna, a linguagem principal utilizada foi JavaScript com a biblioteca ReactJs juntamente com Typescript adicionando dinamismo as telas já existentes por meio da conexão com o banco de dados e criando novos componentes, na estilização foi utilizado styled-components. Trabalhei utilizando as metodologias Scrum e Kanban como base para realização de rituais de projetos e sprints de 2 semanas.

Tech Stack: JavaScript, ReactJs, Typescript, metodologia Scrum, metodologia Kamban, Styled-Components, CSS, Git, GitHub, Figma, Linux, npm.

BooSoft / Full-Stack Developer Jr

05/2020 - 09/2021, Teresina

Trabalhei na empresa BooSoft, atuando no desenvolvimento de uma plataforma de cursos, utilizando no front-end Reactjs juntamente com TypeScript onde eram desenvolvidos novos componentes e testados utilizando o storybook e a estrutura de testes Jest, no back-end utilizei Nodejs para a criação de métodos com o framework Expressjs e API Rest utilizando o modelo MVC no Insomnia e o banco de dados relacional Postgres.

Tech Stack: JavaScript, ReactJs, Typescript, Styled-Components, CSS, Git, GitHub, Linux, npm, NodeJs, REST, PostgreSQL, ExpressJs, Sequelize-CLI.

Educação

UESPI - Universidade Estadual do Piauí

Agosto, 2023

Curso de extensão Teoria e Prática: Fundamentos de UI Design Aplicados no Desenvolvimento Web.



Digital Innovation One Inc.

Fevereiro, 2022

Lógica de Programação Essencial.



Digital Innovation One Inc.

Março, 2022

Conceitos de Responsividade e Experiência do Usuário.



Digital Innovation One Inc.

Agosto, 2021

Introdução a Criação de Websites com HTML5 e CSS3.



UESPI - Universidade Estadual do Piauí

2018.2 - 2024.1, Teresina

Bacharelado em Ciência da Computação